臺灣屏東地方法院刑事判決　　　　　　　96年度訴字第1386號
公　訴　人　臺灣屏東地方法院檢察署檢察官
被　　　告　甲○○
上列被告因違反毒品危害防制條例案件，經檢察官提起公訴（96
年度毒偵字第1921號），嗣被告於本院準備程序進行中先就被訴
事實為有罪之陳述，本院告知被告簡式審判程序之旨，並聽取當
事人之意見後，裁定改由受命法官獨任依簡式審判程序審理，本
院判決如下：
    主  文
甲○○施用第一級毒品，處有期徒刑拾月，扣案之海洛因壹包（
淨重零點零肆公克、空包裝重零點貳肆公克）沒收銷燬之。又施
用第二級毒品，處有期徒刑肆月。應執行有期徒刑壹年，扣案之
海洛因壹包（淨重零點零肆公克、空包裝重零點貳肆公克）沒收
銷燬之。
    事  實
一、甲○○前因施用毒品案件，經本院以96年度毒聲字第216 號
    裁定觀察、勒戒後，認無繼續施用毒品之傾向，於民國96年
    8 月3 日釋放，並業經臺灣屏東地方法院檢察署檢察官，以
    96年度毒偵字第1100號為不起訴處分確定。詎仍未戒除吸食
    毒品之惡習，復分別基於施用第一級毒品海洛因與第二級毒
    品甲基安非他命之犯意，於96年9 月25日下午13時許，在屏
    東縣新園鄉○○村○○路堤防，以將海洛因放入注射針筒內
    加水稀釋並注射之方式，以及將甲基安非他命裝入玻璃管內
    燒烤並吸食之方式，各施用海洛因與甲基安非他命1 次。嗣
    於96年9 月25日下午13時30分許，在屏東縣新園鄉○○村○
    ○路堤防，因形跡可疑，為警盤查，並經其同意採集尿液送
    驗呈毒品陽性反應而查知上情，並扣得第一級毒品海洛因1
    小包（淨重0.04公克、空包裝重0.24公克）。
二、案經屏東縣警察局東港分局報請臺灣屏東地方法院檢察署檢
    察官偵查起訴。
    理  由
壹、程序部份
一、按除被告所犯為死刑、無期徒刑、最輕本刑為3 年以上有期
    徒刑之罪或高等法院管轄第一審案件者外，於法院行準備程
    序進行中，被告先就被訴事實為有罪之陳述時，審判長得告
    知被告簡式審判程序之旨，並聽取當事人、代理人、辯護人
    及輔佐人之意見後，裁定進行簡式審判程序；且受命法官行
    準備程序，與法院或審判長有同一之權限；又簡式審判程序
    之證據調查，不受刑事訴訟法第159 條第1 項、第161 條之
    2 、第161 條之3 、第163 條之1 及第164 條至第170 條規
    定之限制，刑事訴訟法第273 條之1 第1 項、第279 條第2
    項前段、第273 條之2 分別定有明文。被告所為係犯死刑、
    無期徒刑、最輕本刑為3 年以上有期徒刑以外之罪，其於準
    備程序中就被訴事實為有罪之陳述，經受命法官告知簡式審
    判程序之旨，並聽取公訴人、被告之意見後，本院合議庭認
    為適宜由受命法官獨任進行簡式審判程序，依刑事訴訟法第
    273 條之1 第1 項規定，裁定由受命法官獨任進行審判程序
    ，合先敘明。
貳、實體部分
一、訊據被告甲○○對於上揭犯罪事實均坦承不諱，復查：
（一）經警於查獲被告當日15時20分所採之尿液送驗結果，係呈
      嗎啡及甲基安非他命陽性反應，此有屏東縣警察局東港分
      局辦理煙毒、麻藥案尿液送驗受檢人真實姓名代號對照表
      、正修科技大學超微量研究科技中心96年10月9 日編號R0
      0-0000-000號檢驗報告各1 份在卷可稽。
（二）此外，扣案之毒品確屬第一級毒品海洛因無訛，此有法務
      部調查局96年10月25日調科壹字第09623073690 號鑑定書
      1 份在卷可稽，益見被告確有施用毒品無誤。
（三）再查被告前因施用毒品案件，經本院以96年度毒聲字第21
      6 號裁定觀察、勒戒後，認無繼續施用毒品之傾向，於96
      年8 月3 日釋放，並業經臺灣屏東地方法院檢察署檢察官
      ，以96年度毒偵字第1100號為不起訴處分確定之事實，有
      臺灣高等法院被告全國前案紀錄表1 份在卷可按。是被告
      於觀察勒戒釋放後5 年內再犯施用毒品之罪甚明。
（四）綜上所述，被告前曾犯施用毒品，且於觀察、勒戒執行完
      畢釋放後，5 年內再犯本件施用毒品，事證應屬明確，其
      犯行應堪認定。
二、查海洛因及甲基安非他命分屬毒品危害防制條例第2 條第2
    項第1 款所規定之第一級毒品及同條項第2 款所規定之第二
    級毒品，核被告所為，係犯毒品危害防制條例第10條第1 項
    施用第一級毒品罪及同條第2 項施用第二級毒品罪。被告持
    有毒品，復進而施用，其持有毒品之低度行為，為施用毒品
    之高度行為所吸收，均不另論罪。被告所犯上開二罪間，犯
    意各別，罪名不同，應分論併罰之。爰審酌被告雖於犯後即
    能坦承犯行，而其施用毒品行為於本質上係屬自我戕害行為
    ，反社會性之程度應屬較低；惟施用毒品，不僅足以戕害其
    個人身心，且極易滋生其他犯罪，惡化治安甚重，嚴重損及
    公益，且被告前於96年8 月3 日甫經觀察勒戒完畢出所後，
    竟再於96年9月25日為本件施用毒品犯行，顯見其不思悔改
    ，自制力亦顯不佳等一切情狀，酌情分別量處如主文所示之
    刑，並定其應執行之刑，以資懲儆。
三、扣案之第一級毒品海洛因1 包（淨重0.04公克、空包裝重0
    之第一級毒品，屬違禁物，應依毒品危害防制條例第18條第
    1 項前段規定沒收銷燬之；至包裝毒品之空包裝袋，因其上
    之海洛因已沾附於包裝袋上而難以分離，亦應視為毒品，均
    應依同條例第18條第1 項前段之規定，宣告沒收銷燬之，至
    鑑驗耗損之毒品因已滅失，自無庸宣告沒收銷燬，併此敘明
    。
據上論斷，應依刑事訴訟法第273 條之1 第1 項、第299 條第1
項前段，毒品危害防制條例第10條第1 項、第2 項、第18條第1
項前段，刑法第11條、第51條第5 款，判決如主文。
本件經檢察官顏珮珊到庭執行職務。
中　　華　　民　　國　　96　　年　　12　　月　　13　　日
                  刑事第一庭    法  官  羅培毓
以上正本證明與原本無異。
如不服本判決應於收受本判決送達後十日內向本院提出上訴書狀
，其未敘述上訴理由者，並得於提起上訴後十日內向本院補提理
由書狀（均須按他造當事人之人數附繕本）「切勿逕送上級法院
」
中　　華　　民　　國　　96　　年　　12　　月　　13　　日
                                書記官  張儷薾
附錄本判決論罪科刑法條：
毒品危害防制條例第10條
施用第一級毒品者，處六月以上五年以下有期徒刑。
施用第二級毒品者，處三年以下有期徒刑。
